【裁判字號】    90,易,847
【裁判日期】    900711
【裁判案由】    毒品危害防制條例
【裁判全文】
臺灣彰化地方法院刑事判決                            九十年度易字第八四七號
    公  訴  人  臺灣彰化地方法院檢察署檢察官
    被      告  甲○○
右列被告因毒品危害防制條例案件，經檢察官提起公訴（八十九年度毒偵字第三六九
九、五三０九號、九十年度毒偵字第一三六六號），本院判決如左：
    主  文
甲○○連續施用第二級毒品，累犯，處有期徒刑柒月。
扣案之安非他命壹包（毛重零點柒公克）沒收銷燬；玻璃吸食器壹組、斜口吸管壹支
沒收。
    事  實
一、甲○○前於民國八十七年間因賭博及違反毒品危害防制條例案件，經本院分別判
    處有期徒刑六月確定，於八十九年三月十二日接續執行完畢。復因施用毒品案件
    ，經觀察、勒戒後，認無繼續施用毒品之傾向，由臺灣彰化地方法院檢察署檢察
    官於民國八十七年八月十九日，以八十七年度偵字第六八七０號不起訴處分確定
    後，再因施用毒品案件，經觀察、勒戒後，認有繼續施用毒品之傾向，先送強制
    戒治（強制戒治於八十九年四月十四日期滿），並由臺灣彰化地方法院檢察署檢
    察官提起公訴，嗣於八十七年十二月二十四日，經本院以八十七年度員簡字第三
    七七號判處有期徒刑六月，並於八十八年三月二十九日確定。復基於概括犯意，
    自八十九年六月初起至九十年三月二十六日（起訴書載為三月二十七日）止，連
    續在其位於彰化縣埔心鄉○○村○○路二０五號之住處等處，以將安非他命置於
    玻璃吸食器內，再點火燒烤吸食其揮發氣體之方式，施用第二級毒品安非他命多
    次。嗣經警先後於八十九年六月十五日十時五分、同年九月七日十時三十分通知
    前往彰化縣警察局溪湖分局執行列管毒品人口調驗作業，經採尿檢驗結果均呈安
    非他命類陽性反應；又於九十年三月二十八日二十三時三十分許，在彰化縣埔心
    鄉○○村○○○路一二七巷口，為警查獲並當場扣得第二級毒品安非他命一包（
    毛重０點七公克）及其所有供施用毒品安非他命所用之玻璃吸食器一組、斜口吸
    管一支（起訴書漏載）。
二、案經彰化縣警察局溪湖分局報告臺灣彰化地方法院檢察署檢察官偵查起訴。
    理  由
一、右開犯罪事實，業經被告甲○○坦承不諱，並有安非他命一包（毛重０點七公克
    ）供施用毒品安非他命之玻璃吸食器一組、斜口吸管一支扣案足資佐證。又被告
    二次前往警局採驗尿液，結果均呈安非他命陽性反應，有長昕生活事業股份有限
    公司新東分公司出具之濫用藥物尿液檢驗報告各二紙附卷可證，足徵被告自白施
    用安非他命，確與事實相符。檢察官雖僅就被告自八十九年六月十五日或其前四
    日內某一時點起至九十年三月二十六日止，連續施用第二級毒品安非他命多次之
    犯行提起公訴，然檢察官就犯罪事實之一部提起公訴者，其效力及於全部，本件
    被告自同年六月初起至同年月十五日止（檢察官起訴部分除外）施用第二級毒品
    安非他命部分之犯罪事實，與前揭論罪科刑部分有連續犯之裁判上一罪關係，本
    院自應一併加以審判。又檢察官起訴被告施用毒品安非他命之日期係至九十年三
    月二十七日止，惟被告先後二次於本院訊問時均自白施用毒品安非他命至九十年
    三月二十六日止，衡諸常情，其既已自白犯罪，當無再蓄意隱瞞之理，則其於本
    院之自白應尚足採信，爰將起訴書所載之九十年三月二十七日更正為同年三月二
    十六日。查被告前因施用毒品案件，經觀察、勒戒後，認無繼續施用毒品之傾向
    ，由臺灣彰化地方法院檢察署檢察官於八十七年八月十九日，以八十七年度偵字
    第六八七０號不起訴處分確定後，再因施用毒品案件，經觀察、勒戒後，認有繼
    續施用毒品之傾向，先送強制戒治（強制戒治於八十九年四月十四日期滿），並
    由臺灣彰化地方法院檢察署檢察官提起公訴，嗣於八十七年十二月二十四日，經
    本院以八十七年度員簡字第三七七號判處有期徒刑六月，並於八十八年三月二十
    九日確定，此有臺灣高等法院被告全國前案紀錄表、臺灣彰化地方法院檢察署刑
    案資料查註紀錄表、八十七年度偵字第六八七０號不起訴處分書、本院八十七年
    度員簡字第三七七號判決各一份附卷可按，本件事證明確，被告三犯施用毒品之
    犯行，洵堪認定。
二、核被告甲○○所為，係犯毒品危害防制條例第十條第二項之施用第二級毒品罪。
    其施用毒品前持有第二級毒品安非他命之低度行為，應為施用第二級毒品之高度
    行為所吸收，不另論罪。其先後多次施用毒品安非他命，時間緊接，犯罪構成要
    件相同，顯係基於概括之犯意反覆實施，為連續犯，應以一罪論，並加重其刑。
    查被告前於八十七年間因賭博及違反毒品危害防制條例案件，經本院分別判處有
    期徒刑六月確定，於八十九年三月十二日接續執行完畢，有臺灣彰化地方法院檢
    察署刑案資料查註紀錄表、臺灣高等法院被告全國前案紀錄表及臺灣彰化地方法
    院法務部在監在押資料表附卷可按，其於有期徒刑執行完畢後五年內再犯本件有
    期徒刑以上之罪，為累犯，應依刑法第四十七條之規定遞加其刑。爰審酌被告之
    品性、犯罪之動機、手段、坦承犯行之犯後態度，其因施用毒品之犯行，甫經戒
    治期滿，猶故態復萌，再行施用毒品安非他命不輟，無視於毒品對於自身健康之
    戕害及國家對於杜絕毒品犯罪之禁令，惡性非輕等一切情狀，量處如主文所示之
    刑，以示懲儆。扣案之安非他命一包（毛重０點七公克），係第二級毒品，為違
    禁物，應依毒品危害防制條例第十八條第一項前段宣告沒收銷燬；玻璃吸食器一
    組、斜口吸管一支為供被告施用毒品安非他命所用，且為被告所有，業據被告供
    承在卷，爰依刑法第三十八條第一項第二款之規定，併予宣告沒收。
三、據上論斷，應依刑事訴訟法第二百九十九條第一項前段，毒品危害防制條例第十
    條第二項、第十八條第一項前段，刑法第十一條前段、第五十六條、第四十七條
    、第三十八條第一項第二款，判決如主文。
本案經檢察官王怡仁到庭執行職務。
中      華      民      國    九十      年      七      月     十一     日
                                      台灣彰化地方法院刑事第二庭
                                          審判長法官    林  欽  章
                                          法      官    秦  慧  君
                                          法      官    紀  佳  良
右正本證明與原本無異。
如不服本判決應於送達後十日內向本院提出上訴狀（須附繕本）。
                                          法院書記官    謝  志  鑫
中      華      民      國    九十      年      七      月     十三     日
附錄本案論罪科刑法條：
毒品危害防制條例第十條第二項
施用第二級毒品者，處三年以下有期徒刑。


司法院資訊處製作；財團法人民間司法改革基金會備份。
